ACORDAO-COMPLETO-2340090

ACÓRDÃO DE RELAÇÃO

ACÓRDÃO DE RELAÇÃO 379/2019 ATA 3/2019 - PLENÁRIO

Acórdão 379/2019-TCU-Plenário
	VISTOS e relacionados estes autos que tratam, originalmente, de tomada de contas especial instaurada por determinação da Decisão 534/2002- TCU - Plenário, prolatada no âmbito do processo TC Processo 008.148/1999-0, no qual foi apurada denúncia de irregularidades praticadas na aplicação de recursos federais transferidos ao Município de Pirapemas/MA por meio de diversos convênios e contratos de repasse, dentre os quais o Contrato de Repasse 365- MPO/CEF/1996, que destinou recursos à Prefeitura de Pirapemas/MA, no valor de R$ 85.000,00, objetivando a construção de 425 fossas sépticas germinadas e sumidouro com abrigos pré-moldados para as privadas em bairros da periferia no município.
	Considerando que, por meio do Acórdão 3311/2010-TCU-Plenário (peça 10, p. 34-36) , o Tribunal julgou irregulares as contas da Sra. Carmina Carmen Lima Barroso Moura, entre outros gestores, condenando-lhe, em solidariedade, ao pagamento de débito no valor de R$ 10.000,00 (item 9.3) , aplicando-lhe multa individual no valor de R$ 3.000,00 (item 9.5) ;
	Considerando o falecimento da referida responsável em 12/7/2013 (peça 225) ;
Considerando a adoção do entendimento de que, tratando-se de responsáveis solidários, a suspensão dos efeitos do Acórdão 3311/2010-TCU-Plenário por força do recurso de reconsideração interposto por outros responsáveis aproveita a sra. Carmina Carmen Lima Barroso Moura;
	Considerando que, consoante análise da unidade técnica (peça 226-227) , ainda não se operou o trânsito em julgado do decisum em relação à responsável
	Considerando o disposto no art. 3º, § 2º, da Resolução - TCU 178/2005, o Despacho da unidade técnica à peça 227 e o Parecer concordante do MP/TCU à peça 228,
	Considerando a deliberação constante do Acórdão 3079/2018-TCU-Plenário (TC Processo 020.590/2004-5) ,
	Os Ministros do Tribunal de Contas da União, reunidos em Sessão de Plenário, ACORDAM, por unanimidade, com fundamento nos arts. 1º, inciso II, 41, da Lei 8.443, de 16 de julho de 1992, c/c arts. 1º, inciso II, 143, inciso V, alínea "a", 169, inciso III, todos do Regimento Interno, em:
	a) proceder à revisão de ofício do Acórdão 3311/2010-TCU-Plenário, para tornar insubsistente o subitem 9.5, somente em relação a Sra. Carmina Carmen Lima Barroso Moura (CPF XXX.517.223-XX) , em razão de seu falecimento antes do trânsito em julgado do referido acórdão; e 
	b) dar publicidade ao presente acórdão.
1. Processo TC-Processo 020.592/2004-0 (TOMADA DE CONTAS ESPECIAL) 
	1.1. Responsável: Identidade preservada (art. 55, caput, da Lei n. 8.443/1992) 
	1.2. Órgão/Entidade: Prefeitura Municipal de Pirapemas - MA
	1.3. Relator: Ministro-Substituto Augusto Sherman Cavalcanti
	1.4. Representante do Ministério Público: Procurador Júlio Marcelo de Oliveira
	1.5. Unidade Técnica: Secretaria do TCU no Estado do Maranhão (Sec-MA) .
	1.6. Representação legal: Marina Lopes Roque Godinho (15.451/OAB-MA) e outros, representando Eliseu Barroso de Carvalho Moura; Melissa Lima Barroso Moura, representando Carmina Carmen Lima Barroso Moura; Marco Antonio Ferreira da Silveira Junior (7653/OAB-MA) e outros, representando Cedron Construcao e Comercio Ltda - Me; Jose Norberto Lopes Campelo (2.594/OAB-PI) , representando Eliseu Jose Lopes Barroso, Raimundo Gomes da Rocha Neto, Hieron Barroso Maia e Eliseu Barroso de Carvalho Moura; Paulo Humberto Freire Castelo Branco (7488/OAB-MA) e outros, representando Joao da Silva Neto e Joao da Silva Neto; Thaynara Santos Fernandes (7795/OAB-PI) e outros, representando Wellington Manoel da Silva Moura e Wellington Manoel da Silva Moura.

Prefeitura Municipal de Pirapemas - MA

AUGUSTO SHERMAN

Marina Lopes Roque Godinho (15.451/OAB-MA) e outros, representando Eliseu Barroso de Carvalho Moura; Melissa Lima Barroso Moura, representando Carmina Carmen Lima Barroso Moura; Marco Antonio Ferreira da Silveira Junior (7653/OAB-MA) e outros, representando Cedron Construcao e Comercio Ltda - Me; Jose Norberto Lopes Campelo (2.594/OAB-PI), representando Eliseu Jose Lopes Barroso, Raimundo Gomes da Rocha Neto, Hieron Barroso Maia e Eliseu Barroso de Carvalho Moura; Paulo Humberto Freire Castelo Branco (7488/OAB-MA) e outros, representando Joao da Silva Neto e Joao da Silva Neto; Thaynara Santos Fernandes (7795/OAB-PI) e outros, representando Wellington Manoel da Silva Moura e Wellington Manoel da Silva Moura.

Procurador Júlio Marcelo de Oliveira

TOMADA DE CONTAS ESPECIAL (TCE)

Secretaria do TCU no Estado do Maranhão (Sec-MA).